臺灣高等法院刑事判決　　　　　　　　94年度上訴字第1284號
上　訴　人
即　被　告　甲○○
上列上訴人因違反毒品危害防制條例案件，不服臺灣板橋地方法
院93年度訴字第2014號，中華民國94年 3月31日第一審判決（起
訴案號：臺灣板橋地方法院檢察署93年度毒偵字第3917號；併辦
案號：同署93年度毒偵字第4639號、5266號、臺灣台北地方法院
檢察署93年度毒偵字第2531號、94年度毒偵字第306號、第337號
）提起上訴，本院判決如下：
    主  文
上訴駁回。
    事  實
一、甲○○前因施用毒品案件，經臺灣板橋地方法院先後二次裁
    定送觀察、勒戒，均認無繼續施用傾向，由臺灣板橋地方法
    院檢察署檢察官分別以八十八年度偵字第一三八七五號、九
    十二年度毒偵緝字第二二０號為不起訴處分確定。復因違反
    毒品危害條例案件，經臺灣板橋地方法院於民國（下同）九
    十三年一月八日以九十三年度簡字第七十三號判處有期徒刑
    六月，於九十三年五月十七日確定，現正執行中（未構成累
    犯），詎甲○○仍不思悔改，復分別基於施用第一級毒品海
    洛因、第二級毒品安非他命之概括犯意，自九十三年五月下
    旬某日起九十四年一月二十六日某時止，在臺北市○○街一
    四八號二樓、臺北市○○街三十六號一０六室、臺北縣蘆洲
    市○○路一三０巷十五號二樓、臺北縣三重市○○○街二六
    ０號、臺北市○○街五十一巷六號二樓等地，先後多次以注
    射針筒注射之方式施用第一級毒品海洛因，以及先後多次以
    吸食器施用第二級毒品安非他命。先後於附表一所示之時間
    、地點為警查獲，並分別扣得如附表一所示之物。
二、案經臺北縣政府警察局樹林分局報告臺灣板橋地方法院檢察
    署檢察官偵查起訴及移送原審併案審理。暨由台北市政府警
    察局萬華分局報告臺灣台北地方法院檢察署檢察官移送原審
    併案審理。
    理  由
一、被告甲○○於上揭時間、地點，以上開方式連續施用第一級
    毒品海洛因及第二級毒品安非他命多次之事實，已據其於原
    審準備程序、審理暨本院審理時坦不諱，而被告於九十三年
    六月二十日、同年八月二十五日、同年十月八日、同年十一
    月二十三日、同年十二月二十二日暨九十四年一月二十七日
    為警查獲後所採集之尿液分別經送臺灣檢驗科技股份有限公
    司及臺灣尖端先進生技醫藥股份有限公司檢驗，被告之尿液
    均呈現嗎啡陽性反應（海洛因屬嗎啡類毒品）及安非他命陽
    性反應，有臺灣檢驗科技股份有限公司濫用藥物尿液檢驗報
    告、臺灣尖端先進生技醫藥股份有限公司濫用藥物檢驗報告
    各三紙在卷可稽（見臺灣板橋地方法院檢察署九十三年度毒
    偵字第三九一七號卷十二頁、臺灣台北地方法院檢察署九十
    四年度毒偵字第三０六號卷十三頁、原審卷第十九頁、六十
    一頁、一０九頁、臺灣台北地方法院檢察署九十四年度毒偵
    字第三三七號卷六十九頁）。又扣案之海洛因、安非他命經
    送驗其重量、成分，均如附表一編號三至六查獲物品及是否
    宣告沒收欄所示，有法務部調查局鑑定通知書四紙附卷可憑
    （見原審卷二十七頁、五十八頁、一三一頁、一三六頁）。
    並有臺灣板橋地方法院檢察署八十八年度偵字第一三八七五
    號、九十二年度毒偵緝字第二二０號不起訴處分書、臺灣板
    橋地方法院九十三年度簡字第七十三號判決及刑案資料查註
    紀錄表各一件在卷可佐。足證被告自白確與事實相符，應認
    被告確有前開施用第一級毒品海洛因及施用第二級毒品安非
    他命之犯行。
二、核被告所為，係犯毒品危害防制條例第十條第一項、第二項
    之施用第一級毒品海洛因罪及第二級毒品安非他命罪。又被
    告施用前後非法持有第一級毒品海洛因及第二級毒品安非他
    命之低度行為，均已為施用之高度行為所吸收，不另論罪。
    被告先後多次施用第一級毒品海洛因、第二級毒品安非他命
    ，均時間緊接，所犯構成要件各相同，顯係分別基於概括犯
    意而為，均為連續犯，應各論以一罪，並依連續犯之規定分
    別加重其刑。又被告所犯上開連續施用第一級毒品海洛因及
    連續施用第二級毒品安非他命等罪，犯意各別、行為互殊，
    應予分論併罰。公訴人雖僅就被告於九十三年六月二十日十
    九時十六分許為警採尿前二十六、九十六小時內某時分別施
    用第一級毒品海洛因、第二級毒品安非他命之犯行提起公訴
    ，惟被告前開其餘施用第一級、第二級毒品犯行，與業經起
    訴部分有連續犯之裁判上一罪關係，為起訴效力所及，且經
    檢察官移送原審併案審理，本院自應併予審究，附此敘明。
三、原審以被告罪證明確，依毒品危害防制條例第十條第一項、
    第二項、第十八條第一項前段，刑法第十一條前段、第五十
    六條、第五十一條第五款、第三十八條第一項第二款規定，
    並於審酌被告素行不佳，且前已有施用毒品紀錄，竟又為本
    件犯行，且為警查獲後仍多次為施用毒品犯行，顯見其戒除
    毒癮之意志力薄弱，並考量施用毒品乃自戕行為，暨被告坦
    承犯行，犯後態度尚稱良好等一切情狀，分別就施用第一級
    毒品罪處有期徒刑一年二月，施用第二級毒品罪，處有期徒
    刑八月，並定其應執行刑有期徒刑一年八月。另敘明扣案如
    附表二編號一、編號三所示之物分屬當場查獲之第一級、第
    二級毒品，因海洛因、安非他命與包裝袋無法完全析離，爰
    併依毒品危害防制條例第十八條第一項前段之規定宣告沒收
    銷燬。至扣案如附表二編號二、編號四所示之物，均為被告
    甲○○所有供施用第一級毒品海洛因、第二級毒品安非他命
    所用之物，應依刑法第三十八條第一項第二款之規定宣告沒
    收。至附表一編號三所示之玻璃球吸食器二組，經訊之被告
    甲○○否認為其所有之物，亦查無證據證明該玻璃球吸食器
    二組確為被告甲○○所有，爰不為沒收之宣告。經核原判決
    認事用法，並無不合，量刑亦屬妥適，被告上訴，上訴意旨
    謂，其已供出來源且徒求減輕，並主張玉鐲等物皆非其所有
    ，惟查，按毒品危害防制條例第十七條規定，須供出毒品來
    源，因而破獲者，始得減輕其刑，茲本案並未因被告之供述
    ，因而破獲毒品來源，是被告無法邀減刑之寬典，又原審業
    經衡情酌理，方為本案科刑，其量刑尚稱妥適，且玉鐲等物
    亦與本案無涉。被告上訴為無理由，應予駁回。
據上論斷，應依刑事訴訟法第三百六十八條，判決如主文。
本案經檢察官賴俊雄到庭執行職務。
中　　華　　民　　國　　94　　年　　5 　　月　　27　　日
　　　　　　　　　刑事第二十庭審判長法　官  陳貽男
　　　　　　　　　　　　　　　      法　官  許仕楓
　　　　　　　 　 　　　　　　　　　法　官  李世貴
以上正本證明與原本無異。
施用第一級毒品罪部分如不服本判決應於收受送達後十日內向本
院提出上訴書狀，其未敘述上訴之理由者並得於提起上訴後十日
內向本院補提理由書（均須按他造當事人之人數附繕本）。
施用第二級毒品罪不得上訴。
                                    書記官  魏汝萍
中　　華　　民　　國　　94　　年　　5 　　月　　27　　日
附錄：本案論罪科刑法條全文
毒品危害防制條例第十條
  施用第一級毒品者，處六月以上五年以下有期徒刑。
  施用第二級毒品者，處三年以下有期徒刑。
附表一
┌──┬────┬──────┬───────┬───┐
│編號│時間    │地點        │查獲物品及是否│備註  │
│    │        │            │宣告沒收      │      │
├──┼────┼──────┼───────┼───┤
│一  │93年6 月│臺北縣樹林市│無            │起訴部│
│    │20日下午│保安街1 段  │              │分    │
│    │5 時30分│283號       │              │      │
├──┼────┼──────┼───────┼───┤
│二  │93年8月2│臺北市○○街│安非他命吸食器│臺灣臺│
│    │5日下午3│36號106室   │1組、注射針筒1│北地方│
│    │        │            │支、夾鏈分裝袋│法院檢│
│    │        │            │2 只、吸管1 支│察署94│
│    │        │            │、白色粉末（葡│毒偵字│
│    │        │            │萄糖）1 包    │第306 │
│    │        │            │上開扣案物均為│號    │
│    │        │            │被告甲○○所有│      │
│    │        │            │，其中安非他命│      │
│    │        │            │吸食器1 組、夾│      │
│    │        │            │鏈分裝袋2 只、│      │
│    │        │            │吸管1 支為供施│      │
│    │        │            │用第二級毒品安│      │
│    │        │            │非他命所用之物│      │
│    │        │            │，注射針筒1 支│      │
│    │        │            │、白色粉末（葡│      │
│    │        │            │萄糖）1 包為供│      │
│    │        │            │施用第一級毒品│      │
│    │        │            │海洛因所用之物│      │
│    │        │            │，均應依刑法第│      │
│    │        │            │38條第1 項第2 │      │
│    │        │            │款之規定宣告沒│      │
│    │        │            │收。          │      │
├──┼────┼──────┼───────┼───┤
│三  │93年10月│臺北縣蘆洲市│海洛因1 包（淨│臺灣板│
│    │8日下午2│中興路130巷1│重0.08公克）、│橋地方│
│    │時許    │5號2樓      │安非他命1 包（│法院檢│
│    │        │            │毛重0.65公克）│察署93│
│    │        │            │、玻璃球吸食器│年度毒│
│    │        │            │2組           │偵字第│
│    │        │            │被告否認上開扣│4639號│
│    │        │            │案物為其所有，│      │
│    │        │            │惟扣案海洛因1 │      │
│    │        │            │包（淨重0.08公│      │
│    │        │            │克）、安非他命│      │
│    │        │            │1 包（毛重0.65│      │
│    │        │            │公克）為當場查│      │
│    │        │            │獲之第一級、第│      │
│    │        │            │二級毒品，不問│      │
│    │        │            │屬於犯人與否，│      │
│    │        │            │均應依毒品危害│      │
│    │        │            │防制條例第18條│      │
│    │        │            │第1 項前段之規│      │
│    │        │            │定宣告沒收銷燬│      │
├──┼────┼──────┼───────┼───┤
│四  │93年11月│臺北縣三重市│海洛因1 包（淨│臺灣板│
│    │23日晚間│後竹圍街260 │重0.42公克）、│橋地方│
│    │11時30分│號前        │安非他命3 包（│法院檢│
│    │許      │            │共淨重1.6 公克│察署93│
│    │        │            │）、吸食器1 組│年度毒│
│    │        │            │、注射針筒1 支│偵字第│
│    │        │            │。            │5266號│
│    │        │            │上開扣案物均為│      │
│    │        │            │被告甲○○所有│      │
│    │        │            │，其中海洛因1 │      │
│    │        │            │包（淨重0.42公│      │
│    │        │            │克）、安非他命│      │
│    │        │            │3 包（共淨重1.│      │
│    │        │            │6 公克）分屬當│      │
│    │        │            │場查獲之第一級│      │
│    │        │            │、第二級毒品，│      │
│    │        │            │均依毒品危害防│      │
│    │        │            │制條例第18 條 │      │
│    │        │            │第1 項前段之規│      │
│    │        │            │定宣告沒收銷燬│      │
│    │        │            │，吸食器1 組、│      │
│    │        │            │注射針筒1 支分│      │
│    │        │            │別為供施用第二│      │
│    │        │            │級毒品、第一級│      │
│    │        │            │毒品所用之物，│      │
│    │        │            │均依刑法第38條│      │
│    │        │            │第1 項第2 款之│      │
│    │        │            │規定宣告沒收。│      │
├──┼────┼──────┼───────┼───┤
│五  │93年12月│臺北市○○街│安非他命1 包（│臺灣臺│
│    │22日凌晨│51巷6 號2 樓│淨重0.3 公克）│北地方│
│    │零時15分│            │、吸食器1 組  │法院檢│
│    │許      │            │上開扣案物均為│察署93│
│    │        │            │被告甲○○所有│年度毒│
│    │        │            │，其中安非他命│偵字第│
│    │        │            │1 包（淨重0.3 │2531號│
│    │        │            │公克）屬當場查│      │
│    │        │            │獲之第二級毒品│      │
│    │        │            │，依毒品危害防│      │
│    │        │            │制條例第18 條 │      │
│    │        │            │第1 項前段之規│      │
│    │        │            │定宣告沒收銷燬│      │
│    │        │            │，吸食器1 組、│      │
│    │        │            │為供施用第二級│      │
│    │        │            │毒品所用之物，│      │
│    │        │            │應依刑法第38條│      │
│    │        │            │第1 項第2 款之│      │
│    │        │            │規定宣告沒收。│      │
├──┼────┼──────┼───────┼───┤
│六  │94年1 月│臺北市○○路│海洛因1 包（淨│臺灣臺│
│    │27日下午│135號前     │重0.71公克）、│北地方│
│    │6 時許  │            │安非他命1 包（│法院檢│
│    │        │            │淨重0.38公克）│察署94│
│    │        │            │。            │年度毒│
│    │        │            │被告甲○○雖否│偵字第│
│    │        │            │認上開扣案物為│337號 │
│    │        │            │其所有，惟海洛│      │
│    │        │            │因1 包（淨重0.│      │
│    │        │            │71公克）、安非│      │
│    │        │            │他命1 包（淨重│      │
│    │        │            │0.38公克）分屬│      │
│    │        │            │當場查獲之第一│      │
│    │        │            │級、第二級毒品│      │
│    │        │            │，均依毒品危害│      │
│    │        │            │防制條例第18條│      │
│    │        │            │第1 項前段之規│      │
│    │        │            │定宣告沒收銷燬│      │
│    │        │            │。            │      │
└──┴────┴──────┴───────┴───┘
附表二
┌──┬───────────────────────┐
│一  │應在施用第一級毒品主刑項下宣告沒收銷燬之物    │
│    ├───────────────────────┤
│    │扣案如附表一編號三所示之海洛因壹包（淨重零點零│
│    │捌公克）、如附表一編號四所示之海洛因壹包（淨重│
│    │零點肆貳公克）、如附表一編號六所示之海洛因壹包│
│    │（淨重零點柒壹公克）                          │
├──┼───────────────────────┤
│二  │應在施用第一級毒品主刑項下宣告沒收之物        │
│    ├───────────────────────┤
│    │如附表一編號二所示之注射針筒壹支、白色粉末（葡│
│    │萄糖）壹包、如附表一編號四所示之注射針筒壹支  │
├──┼───────────────────────┤
│三  │應在施用第二級毒品主刑項下宣告沒收銷燬之物    │
│    ├───────────────────────┤
│    │如附表一編號三所示之安非他命壹包（毛重零點陸伍│
│    │公克）、如附表一編號四所示之安非他命參包（共淨│
│    │重壹點陸公克）、如附表一編號五所示之安非他命壹│
│    │包（淨重零點參公克）、如附表一編號六所示之安非│
│    │他命壹包（淨重零點參捌公克）                  │
├──┼───────────────────────┤
│四  │應在施用第二級毒品主刑項下宣告沒收之物        │
│    ├───────────────────────┤
│    │如附表一編號二所示之吸食器壹組、夾鏈分裝袋貳只│
│    │、吸管壹支、如附表一編號四所示之吸食器壹組、如│
│    │附表一編號五所示之吸食器壹組                  │
└──┴───────────────────────┘
